臺灣板橋地方法院刑事判決　　　　　　　99年度訴字第3718號
公　訴　人　臺灣板橋地方法院檢察署檢察官
被　　　告　張志明
上列被告因違反槍砲彈藥刀械管制條例案件，經檢察官提起公訴
（99年度偵字第26162 號），被告於準備程序中就被訴事實為有
罪之陳述，本院合議庭裁定由受命法官獨任行簡式審判程序，茲
判決如下：
    主  文
張志明未經許可，持有子彈，累犯，處有期徒刑月，併科罰金
新臺幣貳萬元，有期徒刑如易科罰金及罰金如易服勞役，均以新
臺幣壹仟元折算壹日。扣案之具殺傷力之子彈壹顆沒收。
    事  實
一、張志明於民國86年間因違反懲治盜匪條例案件，經本院以86
    年度訴字第1807號判處有期徒刑3 年10月，經提起上訴後，
    經臺灣高等法院以86年度上訴字第5428號、最高法院以87年
    度台上字第844 號判決上訴駁回確定；入監服刑後，於89年
    7 月27日縮短刑期假釋出監，嗣經撤銷假釋，並應執行殘刑
    1 年3 月29日。復因強盜案件，經臺灣臺北地方法院以91年
    度訴字第811 號判處有期徒刑6 年，經上訴後，為臺灣高等
    法院以91年度上訴字第3362號、最高法院以92年度台上字第
    1447號判決上訴駁回確定；又於同年間因公共危險案件，經
    同法院以91年度北交簡字第2221號判處有期徒刑4 月，經上
    訴後，為同院以91年度交簡上字第217 號判決上訴駁回確定
    ，經減刑後與前開之罪合併定應執行有期徒刑6 年1 月確定
    ，並接續上揭殘刑執行，於98年6 月24日縮短刑期假釋出監
    並付保護管束，並於98年7 月21日保護管束期滿未經撤銷假
    釋，其未執行之刑，以已執行論。
二、詎張志明猶不知悔改，明知具有殺傷力之子彈為槍砲彈藥刀
    械管制條例所管制之物品，未經許可，不得無故持有，竟基
    於非法持有具殺傷力子彈之犯意，於99年9 月18日晚間8 時
    許，在臺北縣中和市（現改制為新北市中和區，下仍援引原
    名）自立路15巷12號之秀山公園內，因借貸金錢予真實姓名
    年籍不詳、綽號「阿明」之成年男子，為擔保債權，收受「
    阿明」交付具殺傷力之非制式子彈2 顆及不具殺傷力之改造
    手槍1 支（槍枝管制編號：0000000000號，含彈匣1 個）、
    彈殼3 顆、彈頭1 顆而持有質押之。嗣於99年9 月23日晚間
    11時15分許，為警在臺北縣中和市○○路○ 段50巷23號前對
    其臨檢盤查，經其自願同意搜索後，在其隨身攜帶之黑色背
    包內，當場起獲上開槍、彈，因而查悉上情。
二、案經臺北縣（現已改制為新北市，下仍援引原名）政府警察
    局中和第一分局移送臺灣板橋地方法院檢察署檢察官偵查起
    訴。
    理  由
一、本件被告張志明所犯係死刑、無期徒刑、最輕本刑為3 年以
    上有期徒刑以外之罪，其於準備程序中就被訴事實為有罪之
    陳述，經本院告知簡式審判程序之旨，並聽取公訴人、被告
    之意見後，經合議庭裁定由受命法官獨任行簡式審判程序審
    理，合先敘明。
二、上揭犯罪事實，業據被告於本院準備程序及審理時坦承不諱
    ，並有查獲照片4 張在卷可佐，又扣案之子彈2 顆經送內政
    部警政署刑事警察局鑑定結果，認均係非制式子彈，由金屬
    彈殼組合金屬彈頭而成，採樣1 顆試射，可擊發，認具殺傷
    力等情，有該局99年10月13日刑鑑字第0990135844號鑑定書
    1 份（見偵查卷第54至55頁）在卷可稽，綜前所述，足認被
    告前開自白與事實相符。本件事證明確，被告上揭犯行足堪
    認定，應依法論科。
三、核被告所為，係犯槍砲彈藥刀械管制條例第12條第4 項未經
    許可持有子彈罪。被告有如事實欄所示之有期徒刑執行完畢
    情形，有臺灣高等法院被告前案紀錄表1 份附卷可按，其於
    徒刑執行完畢後，5 年以內故意再犯本件有期徒刑以上之罪
    ，為累犯，應依刑法第47條第1 項之規定加重其刑。爰審酌
    彈藥屬於高度危險之物品，非經主管機關許可，不得擅自持
    有，以維社會大眾安全，被告竟無故持有可擊發具殺傷力之
    子彈，對於社會治安及他人之生命身體安全均構成嚴重之潛
    在威脅，應予非難；兼衡被告素行、犯罪動機、目的、手段
    ，其所持有具殺傷力之子彈僅2 顆，數量非鉅，持有時間不
    長，及犯罪後坦承犯行，態度尚佳等一切情狀，量處如主文
    所示之刑，併諭知有期徒刑易科罰金及罰金易服勞役之折算
    標準，以資懲儆。
四、扣案具有殺傷力之非制式子彈2 顆，為槍砲彈藥刀械管制條
    例所管制之子彈，屬違禁物，應依刑法第38條第1 項第1 款
    規定宣告沒收，惟其中1 顆，業於鑑驗時經試射擊發而耗損
    ，失其效用，已失違禁物之性質，爰依規定僅宣告沒收具殺
    傷力之子彈1 顆。另扣案不具殺傷力之改造手槍1 支（槍枝
    管制編號：0000000000號，含彈匣1 個）、彈殼3 顆、彈頭
    1 顆，因均非屬違禁物，復非被告供本件犯行所用、所得或
    預備之物，自無庸對之宣告沒收，附此敘明。
據上論斷，應依刑事訴訟法第273 條之1 第1 項、第299 條第1
項前段，槍砲彈藥刀械管制條例第12條第4 項，刑法第11條前段
、第47條第1 項、第41條第1 項前段、第42條第3 項、第38條第
1項 第1 款，判決如主文。
本案經檢察官黃致中到庭執行職務。
中    華    民    國   100    年    3     月    7     日
                  刑事第二庭    法  官  曹惠玲
上列正本證明與原本無異。
如不服本判決，應於判決送達後10日內敘明上訴理由，向本院提
出上訴狀 (應附繕本) ，上訴於臺灣高等法院。其未敘述上訴理
由者，應於上訴期間屆滿後20日內向本院補提理由書「切勿逕送
上級法院」。
                                書記官  蕭佩宜
中    華    民    國   100    年    3     月    7     日
附錄本案論罪科刑法條全文：
槍砲彈藥刀械管制條例第12條
未經許可，製造、販賣或運輸子彈者，處1 年以上7 年以下有期
徒刑，併科新台幣500 萬元以下罰金。
未經許可，轉讓、出租或出借子彈者，處6 月以上5 年以下有期
徒刑，併科新台幣300 萬元以下罰金。
意圖供自己或他人犯罪之用，而犯前二項之罪者，處3 年以上10
年以下有期徒刑，併科新台幣700 萬元以下罰金。
未經許可，持有、寄藏或意圖販賣而陳列子彈者，處5 年以下有
期徒刑，併科新台幣300 萬元以下罰金。
第1 項至第3 項之未遂犯罰之。